臺灣高雄地方法院刑事判決　　　　　　　96年度易字第3300號
公　訴　人　臺灣高雄地方法院檢察署檢察官
被　　　告　甲○○
被　　　告　丙○○
上列被告因電子遊戲場業管理條例等案件，經檢察官提起公訴（
96年度偵字第20845 號、第21978 號、第23773 號），被告於準
備程序中就被訴事實為有罪之陳述，經本院告知簡式審判程序之
旨，並聽取被告與公訴人之意見後，本院合議庭裁定由受命法官
獨任進行簡式審判程序，判決如下：
    主  文
甲○○違反未依電子遊戲場業管理條例規定辦理營利事業登記者
，不得經營電子遊戲場業之規定，處有期徒刑貳月，如易科罰金
，以新臺幣貳仟元折算壹日，扣案如附表一所示之物均沒收。又
共同違反未依電子遊戲場業管理條例規定辦理營利事業登記者，
不得經營電子遊戲場業之規定，處有期徒刑參月，如易科罰金，
以新臺幣貳仟元折算壹日，扣案如附表二所示之物均沒收。又違
反未依電子遊戲場業管理條例規定辦理營利事業登記者，不得經
營電子遊戲場業之規定，處有期徒刑參月，如易科罰金，以新臺
幣貳仟元折算壹日，扣案如附表三之物均沒收。應執行有期徒刑
陸月，如易科罰金，以新臺幣貳仟元折算壹日，扣案如附表一、
二、三之物均沒收。
丙○○共同違反未依電子遊戲場業管理條例規定辦理營利事業登
記者，不得經營電子遊戲場業之規定，處拘役參拾日，如易科罰
金，以新臺幣壹仟元折算壹日。緩刑貳年。
    事  實
一、甲○○為高雄市○鎮區○○路392 號庭園小火鍋之負責人，
    明知該店並未依電子遊戲場業管理條例規定辦理營利事業登
    記，仍自民國96年6 月下旬某日起，在上址之公眾得出入之
    場所擺設電子遊戲機「金象王」、「超級金象王」及「新象
    王」各1 台，供不特定人為娛樂而經營電子遊戲場業。其中
    「金象王」電子遊戲機可與不特定之人賭博財物，賭博方法
    為賭客將新台幣（下同）10元硬幣投入機台後，按壓機台上
    的按鍵進行押注，再按啟動鍵即可與電子遊戲機進行對賭，
    若押中則依押注之不同倍數得分，若未押中分數則賭金沒入
    機台歸甲○○所有，玩畢後賭客可以按機台上之退幣鍵依分
    數比例取回現金。嗣於96年6 月30日下午3 時50分許，為警
    方臨檢上開處所時當場查獲，並扣得電子遊戲機「金象王」
    、「超級金象王」及「新象王」各1 部（均含IC板）及營業
    所得970 元。
二、甲○○明知其負責經營之高雄市○鎮區○○路302 號界揚超
    商未依電子遊戲場業管理條例規定辦理營利事業登記，竟另
    行起意，自96年7 月15日起，在前開「界揚超商」內擺設「
    金象王」、「滿貫大亨」、「大舞台」、「賽馬」、「超級
    大舞台」及「超級魔法球」電子遊戲機各1 台，供不特定人
    為娛樂而經營電子遊戲場業，並以月薪18,000元僱用有犯意
    聯絡之店員丙○○，由丙○○負責為客人兌換代幣與看顧電
    子遊戲機。嗣於96年7 月24日下午5 時20分許，林猷智在該
    處所打玩「賽馬」及「大舞台」電子遊戲機時為警查獲，並
    扣得前開遊戲機共6 台（含IC板共7 塊）暗門遙控器1 個、
    員工教戰守則5 張、開分及洗分表共12張、代幣共4,252 枚
    。
三、甲○○明知其負責經營之高雄市○鎮區○○路110 號闔家超
    商未依電子遊戲場業管理條例規定辦理營利事業登記，竟又
    另行起意，自96年7 月20日起，在前開闔家超商內擺設「網
    豹」電腦型電子遊戲機1 台，供不特定人為娛樂而經營電子
    遊戲場業。嗣於96年7 月28日下午8 時15分許，適有劉力榮
    在該處所打玩上開遊戲機時為警查獲，並扣得前開遊戲機1
    台（含主機、鍵盤、螢幕、喇叭、滑鼠）及代幣10枚。
四、案經高雄市政府警察局前鎮分局報告臺灣高雄地方法院檢察
    署檢察官偵查起訴。
    理  由
一、訊據被告甲○○、丙○○對於前開犯罪事實坦承不諱，復有
    證人即賭客劉力榮、林猷智、證人何慧玲於警詢時之證述在
    卷可稽，並有扣案如附表1 、2 、3 之物及庭園小火鍋現場
    照片16張、界揚超商現場照片15、闔家超商現場圖1 份、現
    場照片6 張、高雄市政府營利事業登記證及讓渡書各1 份、
    可資佐證，足見被告丙○○前開任意性自白與事實相符，而
    被告甲○○確實為前開庭園小火鍋、界揚超商、闔家超商之
    名義負責人，並提供前開場所擺設電子遊戲機，被告犯行堪
    予認定，本件事證明確，應依法論罪科刑。
二、按未依電子遊戲場業管理條例規定辦理營利事業登記者，不
    得經營電子遊戲場業，違反者應予處罰，電子遊戲場業管理
    條例第15條、第22條分別定有明文。核被告甲○○所為，係
    犯刑法第266 條第1 項普通賭博罪及電子遊戲場業管理條例
    第22條違反未依本條例規定辦理營利事業登記者，不得經營
    電子遊戲場業罪；被告丙○○所為，係犯電子遊戲場業管理
    條例第22條違反未依本條例規定辦理營利事業登記者，不得
    經營電子遊戲場業罪。又電子遊戲場業管理條例所謂「電子
    遊戲場業」之「業」，係指「業務」而言，而刑法上所謂業
    務，係以事實上執行業務者為標準，指以反覆同種類之行為
    為目的之社會活動，是不論行為人是否專營電子遊戲場業，
    亦不問經營是否需達一定之規模，即使於原本所營事業外，
    兼營電子遊戲場業，或所經營之電子遊戲場不具相當之規模
    ，亦無礙於電子遊戲場業管理條例相關規定之適用，最高法
    院90年臺非字第276 號判例意旨參照。再刑事法若干犯罪行
    為態樣，本質上原具有反覆、延續實行之特徵，立法時既予
    特別歸類，定為犯罪構成要件之行為要素，則行為人基於概
    括之犯意，在密切接近之一定時、地持續實行之複次行為，
    倘依社會通念，於客觀上認為符合一個反覆、延續性之行為
    觀念者，於刑法評價上，即應僅成立一罪；學理上所稱「集
    合犯」之職業性、營業性或收集性等具有重複特質之犯罪均
    屬之，例如經營、從事業務、收集、販賣、製造、散布等行
    為概念者是，亦有最高法院95年度臺上字第1079號判決可資
    參照。準此，被告於事實欄所載之時間在庭園小火鍋、界揚
    超商、闔家超商內經營電子遊戲場業，其於同一地點經營之
    行為應各自論以集合犯。被告甲○○於96年7 月15日至7 月
    24日間在前開界揚超商內擺放電子遊戲機之行為，與被告丙
    ○○有犯意之聯絡及行為之分擔，係共同正犯。被告甲○○
    於庭園小火鍋內擺放賭博性電子遊戲機之行為，係基於一違
    法經營電子遊戲場業之犯意，同時另觸犯賭博罪，為想像競
    合犯，爰依刑法第55條規定，從一重之違反電子遊戲場業管
    理條例第22條之罪處斷。被告甲○○在不同場所經營電子遊
    戲場業之行為，則因其以不同之營業場所，本應分別向主管
    機關申請營利事業登記，始得營業，其未經申請此營利事業
    登記而在不同場所經營電子遊戲場業，即屬各別違反同條例
    第15條之獨立數罪，故被告甲○○於96年6 月下旬起分別在
    庭園小火鍋、界揚超商、闔家超商內擺放電子遊戲機，其犯
    意各別，行為互殊，應予分論併罰。爰審酌被告甲○○前已
    有多次賭博及違反電子遊戲場業管理條例之前科，此有臺灣
    高等法院被告前案紀錄表可參，又於密集之時間內再犯本次
    犯行，且於96年6 月30日已被查獲，竟旋於96年7 月15日、
    96年7 月20日另起爐灶，毫無悔悟之意，其於警詢中自稱以
    外送便當為業，家庭經濟狀況為勉持，並稱因生活困難才擺
    電子遊戲機增加收入，此有被告甲○○警詢及偵查筆錄可佐
    ，卻能於短時間頂讓、經營多家商店，足見經濟狀況並非不
    佳等一切情狀，量處如主文之刑及定其應執行之刑，並從重
    諭知易科罰金之折算標準，以資懲戒；另審酌被告丙○○為
    界揚超商之工讀生，犯罪情節尚屬輕微，犯後坦承犯行，態
    度尚佳等一切情狀，從輕量處如主文所示之刑，並諭知易科
    罰金之折算標準，又被告丙○○未曾受有期徒刑以上刑之宣
    告，有臺灣高等法院被告前案紀錄表在卷可憑，其經此教訓
    後，應知所警惕，信無再犯之虞，本院因認所宣告之刑以暫
    不執行為適當，併諭知緩刑2 年，以勵自新。至於扣案如附
    表1 編號1 之物，係被告甲○○當場賭博之器具，該970 元
    均係在電子遊戲機檯內所查獲，為在賭檯之財物，應依刑法
    第266 條第2 項沒收之，附表1 編號2 、3 之物係被告違反
    電子遊戲場業管理條例犯罪之物，並為被告甲○○所有，則
    依刑法第38條第1 項第2 款沒收；而附表2 編號1 至6 、編
    號10之物，係供被告違反電子遊戲場業管理條例犯罪之物，
    且均為被告甲○○所有，而被告甲○○雖否認附表2 編號7
    至9 為其所有，然而編號7 暗門遙控器放置於櫃臺下方之醒
    目位置，被告甲○○既為負責人，自無未曾見過該物之理，
    編號8 之物係用以指導店員如何與客人應對及應付警察臨檢
    、逃避追緝，編號9 之物係開分洗分之記錄，均係被告經營
    電子遊戲場業相關，被告又稱其確有頂讓該電子遊戲機檯，
    該物自屬被告所有，均應依刑法第38條第1 項第2 款沒收；
    附表3 之物，亦係被告所有供其違反電子遊戲場業管理條例
    犯罪之物，併依刑法第38條第1 項第2 款諭知沒收。
據上論斷，應依刑事訴訟法第273 條之1 第1 項、第284 條之1
、第299 條第1 項前段，電子遊戲場業管理條例第22條、第15條
，刑法第11條前段、第28條、第266 條第1 項前段、第55條、第
51條第5 款、第41條第1 項前段、第266 條第2 項、第38條第1
項第2 款、第74條第1 項第1 款，判決如主文。
本案經檢察官乙○○到庭執行職務。
中　　華　　民　　國　　96　　年　　12　　月　　11　　日
                  刑事第三庭    法　官  蔡書瑜
以上正本證明與原本無異。
如不服本判決應於收受本判決後10日內向本院提出上訴書狀，並
應敘述具體理由，如未敘述上訴理由者，應於上訴期間屆滿後20
日內補提理由書狀於本院（均須按他造當事人之人數附繕本）「
切勿逕送上級法院」。
中　　華　　民　　國　　96　　年　　12　　月　　11　　日
　　　　　　　　　　　　　　　  書記官  邱靜銘
附錄法條：
電子遊戲場業管理條例第22條：
違反第 15 條規定者，處行為人 1 年以下有期徒刑、拘役或科或
併科新台幣 50 萬元以上 250 萬元以下罰金。
中華民國刑法第266條 第1項前段、第2項：
（普通賭博罪與沒收物）
在公共場所或公眾得出入之場所賭博財物者，處 1 千元以下罰金
。但以供人暫時娛樂之物為賭者，不在此限。
當場賭博之器具與在賭檯或兌換籌碼處之財物，不問屬於犯人與
否，沒收之。
附表一
1.金象王1部（含IC板）
2.超級金象王1部（含IC板）
3.新象王1部（含IC板）
4.賭資新臺幣970元
附表二
1.金象王（含IC板）
2.滿貫大亨（含IC板）
3.大舞台1部（含IC板）
4.賽馬1部（含IC板）
5.超級大舞台1部（含IC板）
6.超級魔法球1部（含IC板）
7.暗門遙控器1個
8.員工教戰守則5張
9.開分及洗分表共12張
10.代幣共4,252枚
附表三
1.網豹1部（含主機、鍵盤、螢幕、喇叭、滑鼠）
2.代幣10枚
